【裁判字號】    99,抗,197
【裁判日期】    990526
【裁判案由】    確定訴訟費用額聲明異議
【裁判全文】
臺灣高等法院臺中分院民事裁定  99年度抗字第197號
抗  告  人  乙○○
上列抗告人因與相對人甲○○間確定訴訟費用額聲明異議事件，
對於民國九十九年四月六日臺灣臺中地方法院所為裁定（九十九
年度事聲字第三二號），提起抗告，本院裁定如下：
    主  文
抗告駁回。
抗告訴訟費用由抗告人負擔。
    理  由
一、按訴訟費用，由敗訴之當事人負擔。民事訴訟法第七十八條
    定有明文。次按法院未於訴訟費用之裁判確定其費用額者，
    第一審受訴法院於該裁判有執行力後，應依聲請以裁定確定
    之。依第一項確定之訴訟費用額，應於裁定送達之翌日起，
    加給按法定利率計算之利息。同法第九十一條第一、三項亦
    著有明文。又所謂「以裁定確定之」，則係指法院已為訴訟
    費用之裁判，僅未確定其費用額而言，即訴訟費用之裁判中
    未確定其費用額之情形。是確定訴訟費用之裁定，僅在確定
    敗訴之當事人應負擔之訴訟費用數額，並非就權利存在與否
    為確定，其償還義務如何，應從命負擔訴訟費用之裁判定之
    。因此，當事人在該程序中，自僅得就各個費用項目是否為
    法律上之訴訟費用、數額之計算有無錯誤加以爭執，要屬當
    然。
二、經查：
    兩造間請求損害賠償事件，經原法院以九十三年度重訴字
      第三二六號判決抗告人勝訴，第一審訴訟費用由相對人負
      擔，相對人聲明不服提起上訴，經本院九十四年度重上字
      第五九號將原判決部分廢棄，第一、二審訴訟費用由相對
      人負擔八分之三，餘由抗告人負擔，相對人不服提起上訴
      ，經最高法院九十七年度臺上字第一五五０號民事判決將
      原判決除假執行部分外廢棄發回，本院再以九十七年度重
      上更(一)字第三一號將原判決廢棄，抗告人在第一審之訴及
      假執行之聲請均駁回，第一、二審及發回前第三審訴訟費
      用由抗告人負擔，抗告人不服提起上訴，經最高法院九十
      八年度臺上字第一八八０號以其上訴不合法為由裁定上訴
      駁回，第三審訴訟費用由抗告人負擔確定，有本院依職權
      調閱各該案卷可稽。是本件歷審訴訟費用均應由抗告人負
      擔，殊堪認定。
    本件相對人預繳之費用為第二審裁判費新臺幣（下同）十
      三萬二千九百二十二元、第二審證人旅費三千五百五十八
      元、本院發函送鑑定而由相對人繳納之鑑定費六萬元、第
      三審裁判費四萬七千五百三十五元、發回更審證人旅費五
      百四十元及第三審律師酬金三萬元，觀諸上開本院依職權
      調閱各該案卷即明。依上開規定，本件抗告人應給付相對
      人之訴訟費用額為二十七萬四千五百五十五元，及自原裁
      定送達翌日起按年息百分之五計算之利息，原法院司法事
      務官裁定命抗告人給付前揭金額本息，於法有據。原法院
      本於上開法律見解，裁定駁回抗告人之異議，經核於法洵
      無違誤。抗告意旨猶以原確定裁判有明顯違法之重大瑕疵
      ，及有關第二審之鑑定費用六萬元，係相對人就其訴訟上
      舉證便利而提出，該費用應由相對人自行負擔等語，指摘
      原裁定不當，求予廢棄，為無理由，應予駁回。
三、據上論結，本件抗告為無理由。依民事訴訟法第四百九十五
    條之一第一項、第四百四十九條第一項、第九十五條、第七
    十八條，裁定如主文。
中    華    民    國    99    年    5     月    26    日
                民事第四庭    審判長法  官  陳蘇宗
                                    法  官  張浴美
                                    法  官  李寶堂
以上正本係照原本作成。
再為抗告應以適用法規顯有錯誤為理由。
如提起再抗告者應於裁定送達後10日內向本院提出抗告理由狀（
須按照他造人數附具繕本）並繳納抗告裁判費新臺幣1,000元，
同時委任律師或具有律師資格之關係人為代理人。
                                    書記官  林振甫
中    華    民    國    99    年    5     月    27    日
                                                      Ｓ

司法院資訊處製作；財團法人民間司法改革基金會備份。
